

### DARIO ASTETE

Desarrollador de Software

### Perfil

Desarrollador de software con experiencia en diseño, instalación, pruebas y mantenimiento de sistemas de software. Dominio de varias plataformas, lenguajes y sistemas integrados. Experiencia en las herramientas y procedimientos de desarrollo más vanguardistas. Capaz de autogestión eficaz en proyectos independientes. Buenas habilidades de colaboración dentro de un equipo productivo.

### Información Personal

- NACIMIENTO:
   02 de febrero del 2000
- EDAD:
   21 años
- DIRECCIÓN:
   Av. Ramón Castilla 797 Concepción
- **RUC**: 10764242071
- DNI: 76424207

### **Contacto**



+51 938667083



+51 955838525



carlosastetearana@gmail.com

### **Formación**

DISEÑO GRAFICO PUBLICITARIO

### **PROCEDAT**

2009

Ciudad: Huancayo Modalidad: Presencial

SOPORTE REMOTO Y CURSOS ELEMENTALES DE LA INFORMATICA

**CLANAR** 

2013

Ciudad: Huancayo Modalidad: Presencial

EXPERTO EN OFFICE

**ETI - SENATI** 

2015

Ciudad: Huancayo Modalidad: Presencial

EXPERTO EN MANTENIMIENTO DE EQUIPOS DE COMPUTO

**ETI - SENATI** 

2015

Ciudad: Huancayo Modalidad: Presencial

VIRTUAL DE NDG LINUX UNHATCHED

CISCO NETWORKING ACADEMY

2018

Ciudad: Huancayo Modalidad: Virtual

CARRERA TÉCNICA DE COMPUTACIÓN E INFORMÁTICA (TITULADO)

**INSTITUTO CONTINENTAL** 

2019

Ciudad: Huancayo Modalidad: Presencial

DISEÑO WEB CON BOOSTRAP

### **EDTEAM**

2020

Ciudad: Huancayo Modalidad: Virtual

### MYSQL

### **EDTEAM**

2020

Ciudad: Huancayo Modalidad: Virtual

### LARAVEL

### **EDTEAM**

2020

Ciudad: Huancayo Modalidad: Virtual

### **Experiencia**

### RED APPARATUS (05/07/2016 - 31/12/2016)

Soporte Técnico Ciudad: Huancayo

### Tareas realizadas:

Responsable del área de soporte Técnico Atención al cliente para el soporte online

### AGROEXPORT SATIPO (10/04/2019 - 24/07/2019)

Desarrollador Web Ciudad: Huancayo

### Tareas realizadas:

Desarrollo del sistema de pedidos para el manejo de café de la empresa exportadora de café AGROEXPORT SATIPO, en los frameworks de Express (Nodejs) y Angular.

### FINANCIERA EL DORADO (01/08/2019 - 31/08/2019)

Desarrollador Web Ciudad: Huancayo

### Tareas realizadas:

Desarrollo del aplicativo web informativo de la empresa financiera El Dorado en los frameworks de Express (Nodejs) y Angular.

### LA GRANDE FETE (09/04/2019 - 30/11/2019)

Desarrollador Web Ciudad: Huancayo

### Tareas realizadas:

Desarrollo e implementación del sistema de reservas de eventos de la empresa la Grande Fete (Promotora de eventos) en los frameworks de Express (Nodejs) y Angular.

### MUNICIPALIDAD DISTRITAL - LA UNION LETICIA (01/01/2019 - 30/09/2019)

Responsable del área de informática

Ciudad: Tarma

### Tareas realizadas:

Mantenimiento de equipos de cómputo en general, actualización de web y redes sociales constantemente

### BENEFICENCIA DE HUANCAYO (20/11/2020 - 31/12/2022)

Desarrollador Web y Soporte Técnico

Ciudad: Huancayo

### Módulos desarrollados:

- MODULO DE LOGISTICA
- MODULO DE ALMACEN
- MODULO DE CASA DE PRESTAMOS
- MODULO DE COBRANZAS FARMABEN
- MODULO DE PATRIMONIO

### Tareas realizadas:

- Desarrollo de sistema de Planeamiento, Logística, Almacén, Tesorería y Contabilidad para la automatización de procesos en los frameworks de Laravel y Vuejs.
- Estudio y diseño de Base de datos desarrollados en el gestor de base de datos (MYSQL)
- Diseño y estructurado de Front-End en el Framework VueJS
- Desarrollo de Back-End en el Framework LARAVEL basado en el lenguaje de programación PHP

### Recomendaciones

RECONOCIMIENTO REGIONAL POR PROYECTO DE MERCADOS VIRTUALES

(DOCUMENTO EN LOS ANEXOS) MEDIOS DE COMUNICACIÓN 2020

RECONOCIMIENTO POR DESEMPEÑO ACADEMICO

(DOCUMENTO EN LOS ANEXOS)
INSTITUTO CONTINENTAL

2018

Ciudad: Huancayo



### Consulta de títulos de instituciones tecnológicas y pedagógicas

### Resultado de la búsqueda

Apellidos y/o nombres	Grado o Título	Institución educativa
ASTETE ARANA, CARLOS DARIO <b>DNI:76424207</b>	PROFESIONAL TÉCNICO EN COMPUTACIÓN E INFORMÁTICA Nivel: SUPERIOR TECNOLÓGICO Fecha de emisión: 29/05/2021	CONTINENTAL País / Región: JUNÍN

### Consideraciones generales :

- El reporte emitido no reemplaza al título ni tiene valor oficial para realizar trámites.
- · La información se encuentra registrada por periodos, revise las condiciones específicas según el tipo de título.
- Existe información de títulos registrada en las direcciones regionales de educación (o las que hacen sus veces), revise las condiciones específicas según el tipo de título que está consultando.
- La búsqueda mostrará los primeros 20 registros encontrados. Para una búsqueda más exacta, se recomienda ingresar el número de documento, o los
  apellidos y nombres completos.

### Consideraciones para uso de datos de títulos tecnológicos :

- El reporte de títulos corresponde a la información registrada en el Minedu a partir del 1 de enero del 2016 hasta la fecha actual, en el marco de la Norma Técnica para el Procedimiento de Registro y Visación de Títulos de Educación Superior Tecnológica, aprobada mediante la R.V.M. 073-2015-MINEDU y la Ley 30512, Ley de Institutos y Escuelas de Educación Superior y de la Carrera Pública de sus Docentes.
- La información mostrada corresponde a la CONSULTA EN LÍNEA del registro de títulos de IEST existente en el sistema de información que el Minedu establece para tal fin, los cuales han sido remitidos por los IEST para su validación en el Minedu y posterior registro en dicho sistema de información.
- En caso se haya obtenido el título en el periodo comprendido en la consulta y este no se visualice, se recomienda comunicarse con el IEST para verificar su remisión al Minedu.
- Títulos emitidos bajo el marco de la Ley Nº 29394, Ley de Institutos y Escuelas de Educación Superior y su Reglamento, aprobado mediante D.S Nº 004-2010-ED, correspondientes al periodo 2010-2015 registrados en el Registro de Títulos de las Direcciones Regionales de Educación.
- En caso se haya consultado por un título emitido dentro de este periodo y este no se visualice, se recomienda comunicarse con el IEST para verificar su remisión a la DRE y ésta remita el registro de títulos hacia el Minedu. Si el IEST se encontrara cerrado, se recomienda comunicarse con la DRE de la región a la cual pertenecía el IEST, para solicitar se verifique su registro en el Registro de Títulos de la DRE y ésta remita el registro de títulos hacia el Minedu.

### Consideraciones para uso de datos de títulos pedagógicos :

- El reporte de títulos corresponde a información remitida por las Direcciones Regionales de Educación correspondiente a los periodos 2015 y 2016, en el marco de lo establecido por el inciso 3.2 del artículo 3 del Decreto Legislativo N.º 1246 y el Reglamento de la Ley 30512, Ley de Institutos y Escuelas de Educación Superior y de la Carrera Pública de sus docentes.
- En caso de tratarse de un título pedagógico otorgado por la DRE/GRE de periodos diferentes a los del 2015 y 2016, la consulta debe ser remitida a la oficina de actas y títulos de las Direcciones Regionales de Educación de su jurisdicción o la que haga de sus veces.
- En caso de encontrarse algún error en el registro de su título reportado por la DRE/GRE, el procedimiento de modificaciones y/o correcciones de datos se realizan en la Dirección Regional de Educación de su jurisdicción o la que haga sus veces.



(f)



HUANCAYO

### Estudiantes huancaínos entusiastas e innovadores, crean mercados virtuales



Estudiantes huancaínos entusiastas e innovadores, crean mercados virtuales

Actualizado el 17/05/2020 07:50 a.m. REDACCIÓN DIARIO CORREO

Doriam Flores, Carlos Astete y Julio Navarro, egresados de la carrera de Computación e Informática del Instituto Continental, crearon un aplicativo web en el que compradores y emprendedores de diversas partes del Perú, podrán ofertar y vender productos y servicios de manera segura y con diversas opciones de pago. La plataforma virtual gratuita es www.mercado.eslucas.com que centraliza las compras y ventas bajo la modalidad delivery.

Para hacer uso de ella, tras ingresar a la página, el usuario debe de elegir entre las opciones compra (para consumidores ) o venta (para emprendedores).

La finalidad de estos jóvenes huancaínos es contribuir con la reactivación de la economía, sobre todo de pequeños emprendedores que vienen siendo duramente golpeados en esta cuarentena.









Joven golpea a su abuela y tía porque no lo dejaron seguir tomando en fiesta



Docentes en contra del regreso a clases ipresenciales por falta de...



Fuente: https://www.facebook.com/instituto.continental/photos/a.206439086155538/1988496897949739/





### MUNICIPALIDAD DISTRITAL LA UNIÓN LETICIA TARMA

### CERTIFICADO DE TRABAJO

El que suscribe, ALCALDE DE LA MUNICIPALIDAD DISTRITAL DE LA UNIÓN - LETICIA, jurisdicción de la Provincia de Tarma, Región Junín, que suscribe;

### **CERTIFICA:**

Que, el Sr. ASTETE ARANA, Carlos Dario, identificado con DNI Nº 76424207, laboro como RESPONSABLE DE LA UNIDAD DE INFORMÁTICA, en modalidad de Locación de Servicios durante el periodo comprendió del mes de Enero hasta Setiembre del presente año.

El Sr. ASTETE ARANA, Carlos Dario durante el tiempo de su permanencia, ha demostrado Puntualidad, Honestidad, Responsabilidad Iniciativa y superación en las labores encomendadas.

Se expide el presente documento, a petición del interesado de acuerdo a Ley, para los fines que crea conveniente.

La Unión, 02 de octubre del 2019.

Atentamente,



1936



Huancayo, 20 de julio de 2018.

### Carta Nº010-2018-ISTPC-D

Señores.
ALIANZA DEL PACIFICO

Presente. -

**ASUNTO:** Recomendación de Estudiante; Carlos Darío Astete Arana.

Me dirijo a Ustedes para saludarlos cordialmente a nombre del Instituto Continental de Huancayo, Perú y el mío propio, expresándoles también mi reconocimiento por la notable labor que realizan en aras del desarrollo de nuestros países. Asimismo, sirva la presente para recomendar a nuestro estudiante **Carlos Dario Astete Arana**; quien durante los tres primeros ciclos de la carrera de Computación e Informática y actualmente viene demostrando un desempeño académico destacado; logrando obtener un promedio general de 15.70 y una actitud positiva para el estudio y la superación personal.

Sin otro particular, hago oportuna la ocasión para expresarles las muestras de mi especial consideración.

Cordialmente,



C.c. Archivo Dirección IC NYF/kycm





### MINISTERIO DE EDUCACIÓN REPÚBLICA DEL PERÚ

## A NOMBRE DE LA NACIÓN

El Director General del Instituto de Educación Superior Privado "Continental"

Por cuanto:

# **ASTETE ARANA CARLOS DARIO**

Ha cumplido satisfactoriamente con las normas y disposiciones reglamentarias vigentes, le otorga el Título de Profesional Técnico en:

## COMPUTACIÓN E INFORMÁTICA

Por tanto se expide el presente TÍTULO para que se le reconozca como tal.

Dado en Huancayo a los

29

días del mes de

MAYO

de 2021





Otorga el presente:

### CERTIFICADO DE EGRESADO a:

### ASTETE ARANA CARLOS DARIO

Por haber culminado satisfactoriamente la **Carrera Profesional de Computación e Informática,** que lo habilita para el ejercicio profesional.

El Instituto Superior Privado Continental, certifica que la formación en la Carrera de Computación e Informática tuvo una duración de **3240** horas.

Fecha de Expedición: Octubre 2019

Sofia del Pilar V. Marin León Secretaría Académica OFFICE CO.

Mg. Narda Barrios Ybáñez Directora



### EL DIRECTOR DEL CENTRO DE IDIOMAS DE LA UNIVERSIDAD CONTINENTAL, DEJA:

### Constancia

Que el Sr. CARLOS DARIO ASTETE ARANA, con Código de Matrícula Nº 1710652, ha cursado el Nivel Basico del Idioma Inglés, con calificación de 13/20, con una duración de 150 horas lectivas, desarrolladas del 19 de Noviembre de 2019 al 24 de Febrero de 2020.

Se expide la presente de dicitud del interesado para los fines rtinentes.

Huancayo, 8 de Octul pertinentes.

### Certificado



El presente documento se entrega a

# CARLOS DARIO ASTETE ARANA

Por completar con éxito en EDteam el curso:

🔾 Workshop: Diseño web con Bootstrap

Aprende a maquetar y programar interfaces web con el framework frontend Bootstrap.

Alvaro Felipe

Alexys Lozada

CTO

CEO

4 de marzo

() 3 horas

Phttps://ed.team/cursos/bootstrap

₹ 77267117-d8f9e50a-f450-4752-91b9-

1a3f3a43b933

### CERTIFICADO

El presente documento se entrega a:

**EDteam** #NoTeDetengas

# **CARLOS DARIO ASTETE ARANA**

Por completar con éxito el curso:

### MySQL

Aprende a crear y administrar bases de datos con el motor de código abierto más popular de la web

Ø 96 Horas de capacitación

29 de julio de 2020

8 https://ed.team/cursos/mysql

P 195994236-ca8c0fb2-4fc7-4171-a0e5-0f0174d48d5f



Alexys Lozada

CTO

Alvaro Felipe

CEO

### Certificado



El presente documento se entrega a

# **CARLOS DARIO ASTETE ARANA**

Por completar con éxito en EDteam el curso:



O Laravel Desde Cero (2019)

Con Laravel puedes crear aplicaciones web poderosas con un código PHP simplificado y elegante.



Alexys Lozada

CTO

CEO



30 de octubre

♦ https://ed.team/cursos/laravel

№ 86327113-1000e0d0-4fe7-48d1-a2f2-00370bb63513





10-oct-2018

Dear Carlos Astete,

Congratulations on successfully completing the NDG Linux Unhatched course in the Cisco Networking Academy. By completing this course, you have obtained the Linux knowledge covered by the CompTIA A+ Certification and are now prepared to take the next step in your IT career.

Linux is everywhere! As the reach of Linux continues to grow, it has established itself as a core skill for all IT professionals. Linux skills are more in demand than ever and employers are struggling to find qualified candidates to meet their needs. Become a stronger prospect in the job market by continuing your education with one of the courses listed below, aligned to industry recognized certifications.

### **NDG Linux Essentials**

This course is the perfect next step for beginners looking to deepen their understanding of the world of Linux. This full semester course can be taken from an instructor or as a self-paced learning experience. The NDG Linux Essentials course is designed to prepare you for the Linux Professional Institute Linux Essentials Professional Development Certificate.

### **NDG Linux Series**

This certification level series offers beginners more rigorous in-depth coverage. The NDG Linux I and NDG Linux II courses focus on the basic Linux system administration skills needed in preparation for the Linux Professional Institute LPIC-1 or CompTIA Linux+ powered by LPI certification.

### IT Essentials

For more on fundamental computer and career skills for entry-level IT jobs, Cisco Networking Academy offers IT Essentials, aligned to the CompTIA A+ certification. The IT Essentials curriculum includes hands-on labs that provide practical experience. Virtual tools help you hone your troubleshooting skills and practice what you learn.

Again, congratulations and we wish you continued success!

Sincerely, Liebard Weeks

Rich Weeks President

Network Development Group